# 非同一控制下企业合并形成递延所得税负债，后续处理？

提问人：yymama2012bxy 时间：2020-01-17 14:24:39
非同一控制下企业合并调整了公允价值与子公司净资产的递延所得税负债，那这个递延所得税负债什么情况下才能转回？如果商誉发生减值，是否转回部分原来确认的递延所得税负债？

回答人：chenyiwei
这部分递延所得税负债是随着对应资产在后续的折旧、摊销、成本结转而逐步转回的。由于对应资产的折旧、摊销、成本结转等是计入损益，所以递延所得税负债转回时也是计入（贷记）“所得税费用——递延所得税费用”。
商誉的初始确认没有确认递延所得税负债，所以后续商誉减值不会有递延所得税影响。